臺灣臺北地方法院刑事判決　　　　　　 100年度易字第1621號
公　訴　人　臺灣臺北地方法院檢察署檢察官
被　　　告　孫復慶
上列被告因家庭暴力罪之傷害案件，經檢察官提起公訴（ 100年
度偵字第11379號、第11381號），被告於本院進行準備程序時就
被訴犯罪事實為有罪之陳述，經本院告知，簡式審判程序意旨，
並聽取被告、檢察官之意見後，本院裁定改依簡式審判程序審理
、判決如下：
    主  文
孫復慶違反保護令罪，共二罪，各處拘役拾日，如易科罰金，
均以新臺幣壹仟元折算壹日，並均應於刑之執行前，令入相當處
所，施以禁戒處分伍月。應執行拘役伍拾日，如易科罰金，以新
臺幣壹仟元折算壹日。並應於刑之執行前，令入相當處所，施以
禁戒處分伍月。
    事  實
一、孫復慶與孫饒清梅係母子，屬家庭暴力防治法第3 條第3 款
    所列之家庭成員。孫復慶於民國99年12月1 日，經本院以99
    年度家護字第713 號民事通常保護令裁定，不得對孫饒清梅
    、孫饒清梅之配偶孫茂縉等人實施身體或精神上不法侵害之
    行為等，該保護令之有效期間為1 年。孫復慶明知不得違反
    保護令規定，竟仍分別為下列行為：
 (一) 於100年5月25日早上8時許，在臺北市○○區○○街68之1號
    1 樓住所內，因酒後見孫饒清梅出言責備，孫復慶竟基於違
    反保護令及傷害人身體之犯意，徒手毆打孫饒清梅並欲持剪
    刀相向，經孫饒清梅反抗並因此受有右側頭皮右耳後挫傷、
    右肩挫傷、前胸鈍傷、左上臂右前臂右手左大腿挫瘀傷右手
    （中指小指劃傷）左膝挫擦傷之傷害，孫復慶即以此對孫饒
    清梅施以身體上之不法侵害，經孫饒清梅當場大喊救命並報
    警求援，始遭警逮捕並解送臺灣臺北地方法院檢察署。
 (二) 於100 年5 月26日早上5 時許，孫復慶因遭警於上開時地逮
    捕，經本署檢察官訊畢令限制住居後飭回，猶於訊後返回上
    開住所內飲酒，因向孫饒清梅索煙不成，竟又基於違反保護
    令之犯意，以大聲叫囂、雙腳用力踹踢孫饒清梅房門及將家
    中食物灑落一地之方式，對孫饒清梅施以精神上之不法侵害
    。於同日上午5時許，為警當場查獲。
二、案經臺北市政府警察局松山分局移送暨孫饒清梅訴由臺灣臺
    北地方法院檢察署檢察官偵查起訴。
    理  由
一、訊據被告孫復慶對於前揭事實，於本院訊問時及審理時坦承
    不諱（見本院卷第7頁至第8頁、第32頁背面、第54頁背面）
    ，核與證人即告訴人孫饒清梅於警詢時證述情節相符（見10
    0年度偵字第11379號偵查卷第9頁至第10頁，100年度偵字第
    11381 號偵查卷第7 頁至第9 頁），並於偵查中檢察官訊問
    時具結證述屬實（見100年度偵字第11379號偵查卷第46頁至
    第47頁），且有本院99年度家護字第713 號民事通常保護令
    ，本院100年4月13日家事法庭函、國軍松山總醫院受理家庭
    暴力事件驗傷診斷書在卷可稽（見100年度偵字第11379號偵
    查卷第16頁、第49頁至第49頁背面、第51頁至第53頁）。是
    被告之自白與事實相符，自可採為認定被告有罪之依據。從
    而本件事證明確，被告犯行堪以認定，應予依法論科。
二、按家庭暴力防治法所稱之「家庭暴力」，指家庭成員間實施
    身體或精神上不法侵害之行為，該法第2 條第1 款定有明文
    。核被告所為，就上開犯罪事實一、(一)部分係犯刑法第277
    條第1項之傷害罪及違反家庭暴力防治法第61條第1款之違反
    保護令罪；就上開犯罪事實一、(二)部分則係犯違反家庭暴力
    防治法第61條第1款之違反保護令罪，而就上開犯罪事實一
    、(一)部分，被告以一行為觸犯上開兩罪名，為想像競合犯，
    應依刑法第55條之規定，從一重之違反保護令罪處斷。又被
    告先後所為二次違反保護令之犯行，犯意個別，行為互異，
    應予分論併罰。爰審酌被告明知本院已核發99年度家護字第
    713 號民事通常保護令，竟仍無視於上開保護令之內容，而
    於前揭時地對告訴人實施身體上、精神上不法侵害之行為，
    對告訴人危害非微，暨審酌被告於本院坦承犯行，告訴人表
    示願意原諒被告，僅希望讓被告戒除酒癮，暨其素行、犯罪
    動機、手段、生活狀況、知識程度等一切情狀，分別量處如
    主文所示之刑及定應執行刑，並均諭知易科罰金之折算標準
    。
三、次按，因酗酒而犯罪，足認其已酗酒成癮並有再犯之虞者，
    ，於刑之執行前，令入相當處所，施以禁戒，刑法第89條第
    1 項定有明文。經查，被告患有酒精依賴症狀，有國軍北投
    醫院100年8月10日函及所附病歷影本在卷可佐（見本院卷第
    38頁至第48頁），且被告於本院訊問時及審理時復自承：其
    有酒癮，希望可以去戒除酒癮等語（見本院卷第7 頁背面、
    第58頁）足認被告有酗酒之習慣以及因酗酒而犯罪之事實，
    顯有再犯之虞，衡諸被告此種行為已對他人人身安全產生相
    當之危險性，自有加以預防矯治之必要，爰依刑法第89條第
    1 項規定，令被告於刑之執行前，入相當處所施以禁戒之保
    安處分5 月。
據上論斷，應依刑事訴訟法第273 條之1 第1 項、第299 條第 1
項前段，家庭暴力防治法第61條第1款，刑法第11條前段、第277
條第1項、第55條、第51條第6款、第41條第1項前段、第89條第1
項，判決如主文。
本案經檢察官郭力菁到庭執行職務。
中    華    民    國   100    年    9     月    2     日
                  刑事第十五庭  法  官  鄭昱仁
上正本證明與原本無異。
如不服本判決應於收受送達後10日內向本院提出上訴書狀，並應
敘述具體理由；其未敘述上訴理由者，應於上訴期間屆滿後20日
內向本院補提理由書（均須按他造當事人之人數附繕本）「切勿
逕送上級法院」。告訴人或被害人如對於本判決不服者，應具備
理由請求檢察官上訴，其上訴期間之計算係以檢察官收受判決正
本之日期為準。
                                 書記官  葉宜玲
中    華    民    國   100    年    9     月    2     日
附錄本案論罪科刑法條全文：
家庭暴力防治法第61條
違反法院依第14條第1項、第16條第3項所為之下列裁定者，為本
法所稱違反保護令罪，處3 年以下有期徒刑、拘役或科或併科新
臺幣10萬元以下罰金：
一、禁止實施家庭暴力。
二、禁止騷擾、接觸、跟蹤、通話、通信或其他非必要之聯絡行
    為。
三、遷出住居所。
四、遠離住居所、工作場所、學校或其他特定場所。
五、完成加害人處遇計畫。